【裁判字號】    89,易,599
【裁判日期】    890630
【裁判案由】    竊盜
【裁判全文】
臺灣彰化地方法院刑事判決                          八十九年度易字第五九九號
    公  訴  人  臺灣彰化地方法院檢察署檢察官
    被      告  丙○○
右列被告因竊盜案件，經檢察官提起公訴（八十九年度偵字第九八三號），本院判決
如左：
    主      文
丙○○竊盜，累犯，處有期徒刑肆月。
扣案鑰匙壹支沒收。
    事      實
一、丙○○於民國（下同）八十四年間因違反麻醉藥品管理條例案件，經本院判處有
    期徒刑七月確定，並於八十五年十一月十二日因假釋期滿執行完畢，仍不知悔改
    ，復於八十九年一月一日凌晨一時許，以自備之鑰匙竊取乙○○所有停放在彰化
    縣彰化市○○路四八五巷一號住處前之ＴＣＭ─八七七號機車，得手後即在彰化
    縣鹿港鎮頭南里頭庄巷一一九號住處，將竊得之機車引擎（ＥＴ六八三一三九號
    ）換裝至自己所有ＰＶＪ─九八六號機車上使用，嗣於八十九年一月二十一日十
    一時三十分許，因毒品案件經警持搜索票前往上址搜索時，為警發現有一部完好
    之ＰＶＪ─九八六號機車及少了引擎及二個輪子之車體放在騎樓，經查證完好之
    機車，發現其車牌與引擎號碼不符始悉上情，並扣得丙○○所有之鑰匙一支。
二、案經彰化縣警察局鹿港分局報請臺灣彰化地方法院檢察署檢察官偵查起訴。
    理      由
一、訊據被告丙○○矢口否認有何竊盜犯行，辯稱：該機車引擎係查獲前約一個半月
    ，年約二十歲綽號「阿彬」之男子開車載去給伊云云，惟查，機車引擎（ＥＴ六
    八三一三九號）係屬於乙○○所有之ＴＣＭ─八七七號機車，於八十八年十二月
    三十一日晚上七、八時許停放在彰化市○○路四八五巷一號住處前，而於八十九
    年一月一日凌晨一時許發現失竊等情，業據被害人乙○○到庭陳述甚詳，復有贓
    物認領保管單在卷可稽。又證人甲○○即查獲本件之警員到庭結稱：「當時我們
    是持搜索票去被告住處查毒品，發現有一部完好之機車及一部少了壹個引擎及二
    個輪胎之車體停在騎樓，經查證車牌與引擎號碼不符，他說已拆解之車子是阿彬
    騎來給他的」等語，而被告於警、偵訊時均供稱阿彬以扣案之鑰匙騎未懸掛車牌
    之機車至其住處，而後才自行在家中將引擎換裝至自己之機車上，被告對於阿彬
    究係騎機車來或開車載引擎來之單純事實，先後供述不一，所言尚難遽以採信。
    況且，被告自承無法聯絡阿彬，亦不知其真實姓名，足見二人交情不深，阿彬豈
    會在被告供稱機車引擎壞了，即以扣案之鑰匙騎機車至被告住處供其使用，並任
    其拆下引擎，使自己之機車報廢無法使用之理，又阿彬之機車既可使用，被告何
    須大費周章更換引擎，此外，復有扣案之鑰匙一支可證，被告所為之辯解顯係事
    後圖卸之詞，不足採信。本件事證明確，被告犯行堪以認定。
二、核被告所為，係犯刑法第三百二十條第一項之竊盜罪。被告於八十四年間因違反
    麻醉藥品管理條例案件，經本院判處有期徒刑七月確定，並於八十五年十一月十
    二日因假釋期滿執行完畢，有臺灣高等法院被告前案紀錄表在卷可參，其於執行
    完畢後五年內再犯有期徒刑以上之罪，為累犯，應依法加重其刑。爰審酌被告犯
    罪之動機、方法、手段、所生危害及犯罪後之態度等一切情狀，量處如主文所示
    之刑。另扣案之鑰匙一支，為被告所有供犯罪所用之物，併依法宣告沒收。
據上論斷，應依刑事訴訟法第二百九十九條第一項前段，刑法第三百二十條第一項、
第四十七條、第三十八條第一項第二款，罰金罰鍰提高標準條例第一條前段，判決如
主文。
中      華      民      國      八十九    年      六    月      三十    日
                                          法      官  林  慧  英
右正本證明與原本無異。
如不服本判決，應於判決送達後十日內，向本院提出上訴狀( 須附繕本 )。
告訴人或被害人對於判決如有不服具備理由請求檢察官上訴者，其上訴期間之計算係
以檢察官收受判決正本之日期為準。
                                          法院書記官  葉  春  涼
中      華      民      國      八十九    年      七    月       六     日
刑法第三百二十條
意圖為自己或第三人不法之所有，而竊取他人之動產者，為竊盜罪，處五年以下有期
徒刑、拘役或五百元以下罰金。
意圖為自己或第三人不法利益，而竊佔他人之不動產者，依前項之規定處斷。
前二項之未遂犯罰之。


司法院資訊處製作；財團法人民間司法改革基金會備份。
